臺灣雲林地方法院民事判決
110年度原訴字第4號
原      告  李綉燕  
被      告  黃志偉  

            郭豐慶  


            林偉廷  

上列被告因詐欺案件，經原告提起刑事附帶民事訴訟請求損害賠
（本院109年度原附民字第12號），經本院刑事庭裁定移送前來
，本院於民國111年2月16日言詞辯論終結，判決如下：
    主      文
一、被告應連帶給付原告新臺幣捌拾伍萬伍仟零參拾元，及被告
    黃志偉、郭豐慶均自民國一○九年九月二十八日起，被告林
    偉廷自民國一○九年九月十九日起，均至清償日止，按年息
    百分之五計算之利息。
二、訴訟費用由被告連帶負擔。
三、本判決第一項就被告郭豐慶、林偉廷部分得假執行；就被告
    黃志偉部分，於原告以新臺幣貳拾捌萬伍仟元為其供擔保後
    ，得假執行。
    事實及理由
壹、程序方面　
一、被告黃志偉未於言詞辯論期日到場，核無民事訴訟法第386
    條各款所列情形，爰依原告聲請，由其一造辯論而為判決。
二、按訴狀送達後，原告不得將原訴變更或追加，但擴張或減縮
    應受判決事項之聲明者，不在此限，民事訴訟法第255條第1
    項第3款定有明文。經查，原告起訴請求被告應連帶給付新
    臺幣（下同）1,100,000元，及自起訴狀繕本送達翌日起至
    清償日止，按週年利率5%計算之利息。嗣於本院民國111年1
    月12日審理時，就上開請求之金額改請求為855,030元，核
    屬減縮應受判決事項之聲明，依前開規定，並無不合，應予
    准許。
貳、實體方面　　
一、原告主張：被告共犯如鈞院109年度原訴字第12、19號刑事
    判決附表一編號5所示（即如本判決附表所示）之犯行，致
    原告受有855,030元之損害，爰依民法第185條規定，提起本
    件訴訟等語。並聲明：除就被告黃志偉假執行之金額外，餘
    如主文所示。
二、被告之答辯：
　㈠被告黃志偉未於言詞辯論期日到場，亦未提出書狀作何聲明
    或陳述。　
  ㈡被告郭豐慶、林偉廷陳稱：認諾原告之請求等語。
三、本院得心證之理由：
　㈠被告黃志偉部分：　
　⒈經查，原告主張上開事實，業據提出與其所述相符之本院109
    年度原訴字第12、19號刑事判決，復經本院調閱上開刑事卷
    宗審核無誤，而被告黃志偉已於相當時期受合法通知，而於
    言詞辯論期日不到場，亦未提出書狀爭執，依民事訴訟法第
    280條第3項準用同條第1項之規定，視為自認，是堪信原告
    上開主張為真實。
　⒉按數人共同不法侵害他人之權利者，連帶負損害賠償責任。
    不能知其中孰為加害人者亦同。造意人及幫助人，視為共同
    行為人，民法第185條定有明文。被告黃志偉與被告郭豐慶
    、林偉廷共同為本院109年度原訴字第12、19號刑事判決附
    表一編號5即本判決附表所示之犯行，業如前述，乃構成侵
    權行為，依上開法律規定，被告黃志偉自應就其所為上開犯
    行與被告郭豐慶、林偉廷對原告負連帶損害賠償責任，是原
    告請求被告黃志偉連帶賠償其855,030元，即屬有據，應予
    准許。 　　
　㈡被告郭豐慶、林偉廷部分：　
　⒈按當事人於言詞辯論時為訴訟標的之捨棄或認諾者，應本於
    其捨棄或認諾為該當事人敗訴之判決，民事訴訟法第384條
    定有明文。又被告於言詞辯論時為訴訟標的之認諾，法院即
    應不調查原告所主張為訴訟標的之法律關係是否果屬存在，
    而以認諾為該被告敗訴之判決基礎（最高法院45年度台上字
    第31號判決意旨參照）。
　⒉經查，原告主張之上開事實，業據其提出本院109年度原訴字
    第12、19號刑事判決，被告郭豐慶、林偉廷並於言詞辯論時
    為訴訟標的之認諾，依前開說明，自應本於其等認諾為被告
    郭豐慶、林偉廷敗訴之判決。
　㈢按遲延之債務，以支付金錢為標的者，債權人得請求依法定
    利率計算之遲延利息；應付利息之債務，其利率未經約定，
    亦無法律可據者，週年利率為百分之5；給付無確定期限者
    ，債務人於債權人得請求給付時，經其催告而未為給付，自
    受催告時起，負遲延責任。其經債權人起訴而送達訴狀，或
    依督促程序送達支付命令，或為其他相類之行為者，與催告
    有同一效力，民法第233條第1項前段、第203條、第229條第
    2項分別定有明文。查原告對被告得請求之侵權行為損害賠
    償債權，係未約定期限之給付，亦未約定遲延利率，是原告
    請求被告自起訴狀繕本送達翌日起（即黃志偉、郭豐慶均自
    109年9月28日起、林偉廷自109年9月19日起），均至清償日
    止，按年息百分之5計算之法定遲延利息，即屬有據，應予
    准許。
四、綜上所述，原告依民法第185條規定，請求被告應連帶給付
    原告855,030元，及被告黃志偉、郭豐慶均自109年9月28日
    起、林偉廷自109年9月19日起至清償日止，按週年利率5%計
    算之利息，為有理由，應予准許。又原告陳明願供擔保請准
    宣告假執行，經核原告勝訴部分並無不合，爰就被告黃志偉
    部分酌定相當擔保金額予以准許。另本件判決係本於被告郭
    豐慶、林偉廷認諾所為之判決，應由本院依民事訴訟法第38
    9條第1項第1款規定，就被告郭豐慶、林偉廷部分依職權宣
    告假執行。
五、訴訟費用負擔之依據：民事訴訟法第85條第2項。 　
中　　華　　民　　國　　111 　年　　2 　　月　　25　　日
                  民事第一庭  法  官  曾鴻文
以上正本係照原本作成。　　　　　　　　　 
如對本判決上訴，須於判決送達後20日內向本院提出上訴狀（需
附繕本）。如委任律師提起上訴者，應一併繳納上訴審裁判費。
中　　華　　民　　國　　111 　年　　2 　　月　　25　　日
                              書記官  王淑美
附表：      被害人 詐騙方法 各次取款/行為分擔者 提取款時間 提取款地點 提取金額 李綉燕 109年1月9日12時許，李綉燕住家市話00-0000000○續接獲詐欺集團成員以門號00-00000000、00-00000000、00-00000000、00-00000000等號碼之來電，稱其涉刑案為由，需將個人名下金融帳戶提交監管等語，李綉燕亦與詐欺成員所留門號0000000000號行動電話取得聯繫，致李綉燕陷於錯誤，依指示領取現金75萬元，並將現金75萬元及中華郵政帳號00000000000000號帳戶存摺及金融卡，放置在雲林縣○○鄉○○村0鄰○○00號前，交付予詐欺集團成員。 取現金、存摺、提款卡收簿手林偉廷；收水、車手郭豐慶；車手頭黃志偉。 ①109年1月9日16時許 ②109年1月9日16時15分、16分、16分、17分、18分、18分 ①雲林縣○○鄉○○村○○路00號前 ②雲林縣○○鄉○○村○○路000 號（四湖農會飛沙分部） ①75萬元 ②5千元、2萬元、2萬元、2萬元、2萬元、2萬元 (另損失手續費30元)